臺灣高等法院臺中分院刑事裁定　　　　　　　　　　九十三年度交抗字第六號
　　抗　告　人
　　即受處分人　甲○○
右列抗告人因聲明異議案件，不服臺灣彰化地方法院中華民國九十三年八月十一日裁
定（九十三年度交聲字第四四０號）提起抗告，本院裁定如左：
      主  文
抗告駁回。
      理  由
一、本件抗告意旨略以：(1)抗告人係依彰化縣警察局彰化分局九十三年七月六日彰警
    分交字第０九三００一二四五四號書函說明二後段所示：「：：：請依道路交通
    管理處罰條例第八十七條規定，於接到裁決書之翌日起二十日內，向管轄地方法
    院聲明異議。」等語，向原審法院聲明異議。(2)上開彰化分局所屬員警吳明燦是
    以道路交通管理處罰條例第八十二條第一項第一款（抗告狀中誤載為第八十二條
    第一款）「在道路堆積、放置足以妨礙交通之物者」開具罰單，並未限定抗告人
    處理完畢之期限。(3)原審法院認抗告人之聲明異議違背法律上之程式且屬不得補
    正，而裁定駁回抗告人之聲明異議，惟抗告人之聲明異議是依彰化分局上開書函
    所示而為之，如有違背法律上之程式，適足證明該分局對法律釋疑欠妥。(4)抗告
    人堆放木材之位置及寬度，是否足以妨礙交通，請至現場履勘。
二、按道路交通案件處理辦法第二條規定：「本辦法所稱之交通案件如左：一、違反
    道路交通管理處罰條例經公路主管機關或警察機關或其聯合設置之裁決機關處罰
    後，聲明異議之案件。二、道路交通刑事案件。」第四條第一項規定：「聲明異
    議案件之處理，除準用刑事訴訟法有關規定外，依本辦法之規定處理之。」第十
    八條前段規定：「交通法庭認聲明異議不合法律上之程序或其異議權已經喪失者
    ，應以裁定駁回之。」復按道路交通管理處罰條例第八條第一項規定：「違反本
    條例之行為，由左列機關處罰之：一、第十二條至第六十八條由公路主管機關處
    罰。二、第六十九條至第八十四條由警察機關處罰。」第八十七條第一項規定：
    「受處分人不服第八條主管機關所為之處罰，得於接到裁決書之翌日起二十日內
    ，向管轄地方法院聲明異議。」依上揭法條規定，受處分人所得向管轄地方法院
    聲明異議者，自以經公路主管機關或警察機關或其聯合裁決機關已為裁決處罰之
    案件，始得為之。
三、查上開彰化分局九十三年七月六日彰警分交字第０九三００一二四五四號書函，
    非屬道路交通管理處罰條例第八條第一項所列機關之處罰裁決書，且本件經原審
    法院函查結果，亦據彰化縣警察局彰化分局覆稱：「：：：本案因行為人於九十
    三年六月二十日申訴，本分局於九十三年七月五日函文回覆，並通知謝員應於文
    到十五日內接受裁罰，本案尚未製作裁決書。」等語，有該分局九十三年八月六
    日彰警分交字第０九三００二九一一三號函附於原審卷可稽。抗告人既非對道路
    交通管理處罰條例第八條第一項所列機關所為處罰之裁決書聲明異議，而係對上
    開彰化分局九十三年七月六日彰警分交字第０九三００一二四五四號書函聲明異
    議，其聲明異議即屬不合法律上之程式，且無可補正，原審裁定駁回其異議，並
    無不合，本件抗告人對於上開彰化分局第０九三００一二四五四號書函所示文意
    容有誤會或未看清楚，其抗告為無理由，應予駁回。
四、據上論結，應依刑事訴訟法第四百十二條，裁定如主文。
中      華      民      國      九十三  年      十      月      一      日
                                臺灣高等法院臺中分院刑事第十庭
                                  審判長法  官  林  照  明
                                            法  官  林  清  鈞
                                            法  官  吳  重  政
右正本證明與原本無異。
不得抗告。
                                            書記官  林  明  冬
中      華      民      國      九十三  年      十      月      四      日
                                                                        Ａ
